Inventaris van de archieven van de Senaat, 1957-1972; en het College van Rector Magnificus en Assessoren, 1957-1972, van de Technische Hogeschool te Delft
Nationaal Archief, Den Haag
Technische Hogeschool Delft: Senaat
TH Delft vanaf 1957
1957-1972
3467
598 inventarisnummers; 6,20 meter
Normale geschreven, getypte en gedrukte documenten, geen bijzondere handschriften.
Nationaal Archief, Den Haag
Technische Hogeschool te Delft / Senaat
Technische Hogeschool te Delft / College van Rector Magnificus en Assessoren
Het archief bestaat uit de archieven van de Senaat en van het College van Rector Magnificus en Assessoren van de Technische Hogeschool te Delft. De Senaat behartigde de algemene belangen van het onderwijs en de wetenschapsbeoefeningen, het College van Rector en Assessoren was verantwoordelijk voor de dagelijkse behartiging van de uitoefeningen van deze belangen. Het archief bevat stukken betreffende de benoeming van senaatsleden en Rectores Magnifici, onderwijswetgeving, reglementering, herstructurering van bestuur en onderwijs (1970), de inrichting van het onderwijs, wetenschappelijk onderzoek, werving van en materiële voorzieningen voor studenten en stukken betreffende afgestudeerden.
Archiefvorming
Geschiedenis van de archiefvormer
Het bestuur
Het bestuur van de Technische Hogeschool werd tot 31 mei 1972 uitgeoefend door het College van Curatoren en de Senaat. De curatoren werden benoemd door de kroon voor vier jaren. Na afloop van hun ambtsperiode was herbenoeming mogelijk tot de leeftijd van zeventig jaar was bereikt. Curatoren droegen verantwoordelijkheid tegenover de minister van Onderwijs, Kunsten en Wetenschappen ten aanzien van de naleving van de wet op het wetenschappelijk onderwijs en de daaruit voortvloeiende regelingen. Zij waren belast met de zorg voor de huisvesting van het onderwijs, het beheer van de roerende- en onroerende goederen en met het beheer van de financiën binnen de daarvoor gestelde regelingen.
De Senaat behartigde in het bijzonder de algemene belangen van het onderwijs en de wetenschapsbeoefening.
De Senaat werd gevormd door de gezamenlijke gewone hoogleraren. De buitengewone hoogleraren en de eervol ontslagen hoogleraren waren ook lid van de Senaat en hadden een adviserende stem.
De dagelijkse behartiging van de tot de werkkring van de Senaat behorende zaken berustte bij het College van Rector en Assessoren. Dit college bestond uit de Rector Magnificus, die ook voorzitter was van de Senaat, de conrector, die tevens secretaris was van de Senaat en de voorzitters van de afdelingen van de hogeschool.
In 1970 kwam de Wet Universitaire Bestuurshervorming (afgekort W.U.B.) tot stand. Deze wet trad 1 mei 1971 in werking. Deze wet hield een ingrijpende wijziging van de bestuursstructuur in. Het College van Curatoren en de Senaat verdwenen.
Aan de top van de hogeschool kwamen twee bestuursorganen. De Hogeschoolraad, die moet worden gezien als het algemeen bestuur en het College van Bestuur als het dagelijks bestuur.
Het College van Dekanen geeft aan de Hogeschoolraad of aan het College van Bestuur advies inzake het onderwijs en de beoefening van de wetenschap. Tot de bevoegdheden van dit college behoort ook het opstellen van een voordracht tot het benoemen van een Rector Magnificus en de toekenning van het doctoraat.
Voor de voorbereidende werkzaamheden in verband met de bestuurswijziging werd de Commissie Voorbereiding Herstructurering opgericht, die was samengesteld uit leden van de afdelingen, centrale diensten en de centrale bestuursorganen.
Op aanbeveling van de Commissie Voorbereiding Herstructurering werd een Constituerende Raad opgericht. Deze raad telde 27 leden, aangewezen door geledingen uit het wetenschappelijk personeel, het niet wetenschappelijk personeel, studenten en 6 leden van het zittende bestuur. De raad adviseerde over omvang, samenstelling en wijze van verkiezen van de Hogeschoolraad. 30 mei 1972 was de raad met haar werkzaamheden gereed en werd de raad opgeheven. 31 mei 1972 droegen het College van Curatoren en de Senaat hun bevoegdheden over aan het College van Bestuur en de Hogeschoolraad.
De Hogeschoolraad bestaat uit 40 leden, daarvan zijn er 33 aan de Technische Hogeschool verbonden en komen er zeven van buiten. Het College van Bestuur telt 5 leden. Twee worden door de Hogeschoolraad gekozen uit het wetenschappelijk corps in vaste dienst en 2 worden door de kroon benoemd na overleg met de Hogeschoolraad. De Rector Magnificus is ambtshalve lid.
Het College van Dekanen bestaat uit de dekanen van de afdelingen, van de tussenafdelingen en van de daarvoor door de Hogeschoolraad aangewezen onderafdelingen. De Rector Magnificus is voorzitter.
Besturen 1957-1972
Rectores Magnifici
Dr. O. Bottema Maart 1951-1959
Dr. R. Kronig 1959-1962
Ir. H.J. de Wijs 1962-1967
Dr. Ir. C.J.D.M. Verhagen 1967-1970
Ir. H.R. Nauta Lemke 1970-1972
Secretarissen van de senaat
Dr. R. Kronig 1956-1957
Ir. H.J. Jaeger 1957-1958
R. Roelofs 1958-1959
L.J.F. Broer 1959-1960
Dr. Ir. J.P. Mazure 1960-1961
Dr. Ir. R.M.M. Oberman 1961-1962
Dr. Ir. P.M. Heertjes 1962-1963
Dr. A.C.S. van Heel 1963-1964
Dr. L. Kuipers 1964-1965
Ir. L. van Bendegom 1965-1966
M. Gout 1966-1967
Ir. D.A.A. Koolen 1967-1968
Ir. H.R. Nauta Lemke 1968-1969
Ir. J.P.W. Houtman 1969-1970
Dr. J.G. Dijkman 1970-1972
Lijst van afkortingen
A.A.G. Afdelings Actie Groepen 597
B.I. Bouwkundig Ingenieur 328
C.C.O.R. Commissie Coördinatie van Onderwijs Research 390, 391
C.O.P.W.O. Centraal Overleg Personeelszaken Wetenschappelijk Onderwijs 520
C.O.R. Commissie Onderwijs Research 389
C.O.R.S. Commissie van Overleg voor Regionale Samenwerking 321, 340
E.S.Te.C. European Stace Technology Centre 316
G.U.O. Gespreksgroep Universitair Onderzoek 597
H.B.O. Hoger Bouwkundig Onderwijs 328
H.C.N.N. Hoofd Commissie Normalisatie in Nederland 45
H.E.A.O. Hoger Economisch en Administratief Onderwijs 168
H.T.O. Hoger Technisch Onderwijs 322, 329, 355
H.T.S. Hogere Technische School 166, 433, 530
I.A.E.S.T.E. International Association for the Exchange of Students for Technical Experiance 47, 48, 140
I.A.O. Inter Academiaal Overleg 18
I.R.I. Interuniversitair Reactor Instituut 525
I.T.C. Interuniversitair Trainings Centrum 414
Kr.U. Kritische Universiteit 393
L.B.S. Landelijk Beraad Studentendecanen 377
M.O.A. Middelbaar Onderwijs A 430
M.O.B. Middelbaar Onderwijs B 430
N.A.V.O. Noord Atlantische Verdrags Organisatie 312
N.U.F.F.I.C. Netherlands Universities Foundation For International Cooperation 36, 52
N.V.L. Nederlandse Vereniging voor Lastechniek 506
R.I.D. Reactor Instituut Delft (Oude naam voor I.R.I.) 111, 184
S.I.S.W.O. Stichting Interuniversitaire Samenwerking Wetenschappelijk Onderzoek 157
T.H. Technisch Hogeschool 33, 194
T.H.D. Technisch Hogeschool Delft 489
T.N.O. Technisch Natuurkundig onderzoek 33
T.W.O. Technisch Wetenschappelijk Onderwijs 121, 322, 329, 332, 335
V.S.S.D. Vereniging voor studie en Studenbelangen Delft 453-458
V.W.O. Voortgezet Wetenschappelijk Onderwijs 121, 332
W.U.B. Wet Universitaire Bestuursvorm 62, 353, 357, 359, 380, 381, 524
W.V.H. Werkgroep Voorbereiding Herstructurering 347
Geschiedenis van het archiefbeheer
De verwerving van het archief
De rechtstitel is (nog) onbekend
Inhoud en structuur van het archief
Aanwijzingen voor de gebruiker
Openbaarheidsbeperkingen
Deels openbaar, deels beperkt openbaar (B). Inventarisnummers 11, 39, 231 en 572-575 zijn 50 jaar niet openbaar. Ontheffing door Secretaris TH Delft.
Materiële beperkingen
Het archief kent geen beperkingen voor het raadplegen van stukken als gevolg van slechte materiële staat
Aanvraaginstructie
Openbare archiefstukken kunnen online worden aangevraagd en gereserveerd. U kunt dit ook via de terminals in de studiezaal van het Nationaal Archief doen. Om te kunnen reserveren dient u de volgende stappen te volgen:
Creëer een account of log in.
Selecteer in de archiefinventaris een archiefstuk.
Klik op ‘Reserveer’ en kies een tijdstip van inzage.
Verwant materiaal
Beschrijving van de series en archiefbestanddelen
- Het archief van de senaat van de Technische Hogeschool te Delft, 1957-1972
  - Algemeen, I
    - Notulen, 1
      - Notulen van de vergaderingen van de Commissie van Beheer van de Internationale Cursus in Waterbouwkunde, 1957 februari 5, 1957 april 18; 1; 2 stukken
      - Verslagen van de vergaderingen van de Commissie Bestuursvorm, 1957; 2; 1 omslag
      - Verslagen van de vergaderingen van de Raad voor het Technisch Hoger Onderwijs, 1957-1962; 3; 1 omslag
      - Notulen van de vergaderingen van de Raad van Bestuur van de Stichting voor Internationale Samenwerking van de Nederlandse Universiteiten en Hogescholen, 1957 februari 25-1959 april 6; 4; 1 omslag
      - Notulen van de vergaderingen van de Senaat met presentielijst, 1957-1972; 5-7; 2 omslagen, 1 deel
        - 1957-1965, 5
        - 1966-1972, 6
        - Presentielijst, 7; 1 deel
      - Notulen van de vergaderingen van het Interuniversitair Contactorgaan, 1959; 8; 1 omslag
      - Verslagen van vergaderingen van de Raad voor het Technisch Hoger Onderwijs, 1959-1960; 9; 1 omslag
      - Verslagen van de vergaderingen van de Raad van Advies van de Stichting Televisie Academie "Teleac", 1964 december 16-1965 juli 8; 10; 1 omslag
      - Verslagen van de geheime zittingen van de senaatsvergaderingen, 1965-1972; 11; 1 deel
        pas openbaar in 2222
        Openbaarheid beperkt tot 01-01-2023
      - Notulen van de vergaderingen van de Commissie van Overleg tussen hoogleraren en studenten, 1967 januari 17-1967 juni 6; 12; 1 omslag
      - Verslagen van de vergaderingen van de Algemene Contactgroep, 1969 juli 2-1970 maart 12; 13; 5 stukken
      - Vergaderingsverslagen van het Centrum voor Medische Techniek, 1972 februari 21-1972 oktober 23; 14; 1 omslag
    - Stukken ingekomen bij de Senaat, 2
      - Richtlijnen van de Commissie Jaarverslag voor het samenstellen van het jaarverslag met bijlage, 1957 februari 8; 15; 2 stukken
      - Jaarverslag van de Vereniging Wetenschappelijk Staf over het jaar, 1956-1957; 16; 1 stuk
      - Stukken betreffende voorstellen van de minister van Onderwijs, Kunsten en Wetenschappen om de namen van scholen van gesubsidieerd middelbaar technisch onderwijs te wijzigen in hogere technische scholen, 1957; 17; 1 omslag
      - Jaaroverzicht van het I.A.O., 1957-1958; 18; 1 stuk
      - Jaarverslagen van de Stichting voor Internationale Samenwerking van de Nederlandse universiteiten en hogescholen, 1957-1958; 19; 2 stukken
      - Jaarverslagen van het Interuniversitair Contactorgaan over de cursus jaren 1957-1958, 1958-1959; 20; 2 stukken
      - Jaarboeken van de Technische Hogeschool Delft, 1957-1960, 1962-1968; 21-31; 11 delen
        - 1957, 21
        - 1958, 22
        - 1959, 23
        - 1960, 24
        - 1962, 25
        - 1963, 26
        - 1964, 27
        - 1965, 28
        - 1966, 29
        - 1967, 30
        - 1968, 31
          Gedrukt, 1961 ontbreekt
      - Jaarverslagen van de Taalcommissie, 1958-1961; 32; 1 omslag
      - Discussienota inzake verhouding T.H. en T.N.O., 1960 december 5; 33; 1 stuk
      - Instructie ter beveiliging van overheidsgeheimen, uitgegeven door het ministerie van Algemene Zaken, 1961 september 26; 34; 1 stuk
      - Jaarverslag van de Commissie van Overleg tussen hoogleraren en studenten over het cursusjaar, 1966-1967; 35; 1 stuk
      - Afschrift van de wijziging van de statuten van de N.U.F.F.I.C. met toelichting, 1967 februari, 1967 mei 18; 36; 2 stukken
  - Bijzonder, II
    - Regelingen voor het benoemen van Rectores Magnifici, A
      - Richtlijnen voor de voorbereiding en de vaststelling van de voordracht voor de benoeming van de Rector Magnificus voor een meerjarige periode, 1958, 1966; 37; 2 stukken
      - Stukken betreffende een nieuwe procedure voor het benoemen van een Rector en het invoeren van prorectores, 1969-1970; 38; 1 omslag
      - Verslagen van de Commissie van Vertrouwensmannen voor de kandidaatstelling voor de functie van Rector en twee prorectores, 1970 januari 13-1970 mei 6; 39; 1 omslag
        pas openbaar in 2020
        Openbaarheid beperkt tot 01-01-2021
      - Artikelen uit het reglement van de Senaat, betreffende de verkiezing van een Rector, ongedateerd, 40; 1 stuk
    - Benoemingen van senaatsleden in besturen van instellingen buiten de technische hogeschool, B
      - Stukken betreffende het benoemen en ontslaan van senaatsleden in de Coördinatie Commissie Practisch Werken, 1957-1958; 41; 1 omslag
      - Stukken betreffende het benoemen en ontslaan van senaatsleden in de Stichting Universitair Asyl Fonds, 1957, 1959-1961; 42; 1 omslag
      - Stukken betreffende het benoemen en ontslag van hoogleraren in het bestuur van de Stichting Film en Wetenschap, 1957, 1966; 43; 1 omslag
      - Stukken betreffende het benoemen van senaatsleden in het bestuur van de Raad van Advies van het Nederlands Instituut voor efficiency, 1957-1958, 1960, 1965, 1967-1968; 44; 1 omslag
      - Stukken betreffende het benoemen van senaatsleden in het bestuur van de Hoofdcommissie H.C.N.N., 1957-1959, 1961-1962, 1968; 45; 1 omslag
      - Stukken betreffende het benoemen van senaatsleden in het bestuur van de Nederlandse Vereniging voor Lifttechniek te Amsterdam, 1958 juli 8, 1958 juli 29; 46; 2 stukken
      - Stukken betreffende de samenstelling van het bestuur van de Commissie I.A.E.S.T.E. Nederland, 1958, 1961, 1963, 1965-1972; 47; 1 omslag
      - Stukken betreffende het benoemen van senaatsleden in het bestuur van de Commissie I.A.E.S.T.E. Nederland, 1959, 1961-1962; 48; 1 omslag
      - Stukken betreffende het benoemen van docenten in het bestuur van de Stichting Nederland Adviesburau Nedeco. met statuten van de Stichting, 1959, 1971; 49; 1 omslag
      - Stukken betreffende benoemingen en ontslag van senaatsleden in de Contactcommissie Technische Hogeschool-Institute of Social Studies, 1960, 1962; 50; 1 omslag
      - Stukken betreffende het benoemen van docenten in het bestuur van de Stichting Nederlands Vervoerwetenschappelijk Instituut, 1960, 1963, 1966, 1970-1971; 51; 1 omslag
      - Stukken betreffende benoeming en ontslag van senaatsleden in het bestuur van de N.U.F.F.I.C., 1962-1963, 1966-1967; 52; 1 omslag
      - Stukken betreffende het benoemen van senaatsleden in het bestuur van de Steinmetz Stichting te Amsterdam, 1964-1965; 53; 1 omslag
      - Stukken betreffende het benoemen van senaatsleden als vertegenwoordigers van de Technische Hogeschool Delft in het bestuur van de Stichting voor Voorlichtingskunde, 1966, 1970; 54; 1 omslag
      - Stukken betreffende de oprichting van het Nederlands Interuniversitair Demografisch Instituut, 1968-1971; 55; 1 omslag
        Bij de oprichting waren ook senaatsleden betrokken.
      - Stukken betreffende het benoemen van senaatsleden tot bestuursleden van de Stichting Delft International Students Foundation, 1969, 1971-1972; 56; 1 omslag
      - Stukken betreffende de Raad van Bijstand Bouwcentrum en het benoemen van professor ir. J.A. Lucas tot lid van de Raad, 1971 januari-1971 april 13; 57; 1 omslag
    - Onderwijswetgeving, C
      - Stukken betreffende een ontwerp tot wijziging van de hogeronderwijswet met reacties van de universiteiten en hogescholen, 1957-1958; 58; 1 omslag
      - Stukken betreffende het wijzigen van de wet op het wetenschappelijk onderwijs, 1958-1960, 1968, 1971; 59; 1 omslag
      - Stukken betreffende bezwaren tegen de voorgenomen wijziging van het reglement en het programma voor de eindexamens van de openbare en aangewezen hogere burgerscholen en gymnasia, 1960-1961; 60; 1 omslag
      - Stukken betreffende het invoeren van de mammoetwet, 1965; 61; 1 omslag
      - Stukken betreffende de invoering van de W.U.B., 1969-1971; 62; 1 omslag
      - Stukken betreffende voorontwerp van wet ontwikkeling hoger onderwijs, 1972; 63; 1 omslag
    - Reglementering, D
      - Reglementering voor alle technische hogescholen, 1.
        - Stukken betreffende een ontwerp statuut voor de hogescholen met reacties van de afdelingen met voorstellen tot wijziging met reacties van de afdelingen, 1957-1960, 1962, 1965; 64; 1 omslag
        - Besluit nr. 594 betreffende het technische-hogeschool-statuut, 1958 december 2; 65; 1 stuk
        - Stukken betreffende het samenstellen van een rechtspositiereglement voor technische hogescholen met reacties van de Technische Hogeschool Delft, 1958-1959; 66; 1 omslag
        - Stukken van de Commissie Reglement Technische Hogescholen met ontwerp reglement met reacties van de technische hogescholen van Delft en Eindhoven, 1958-1960; 67; 1 omslag
        - Stukken betreffende het wijzigen van het technisch hogeschool statuut in verband met het oprichten van de Technische Hogeschool te Eindhoven, 1959-1960; 68; 1 omslag
        - Opmerkingen van de Senaat over het ontwerp Akademisch Statuut, 1962 maart, 1965 december 24, 1966 februari 23; 69; 3 stukken
        - Afschrift van de akte van statutenwijziging van de Stichting der Nederlandse Universiteiten en Hogescholen voor Internationale Samenwerking, gevestigd te 's-Gravenhage, 1967 mei 18; 70; 1 stuk
        - Statuut en huishoudelijk reglement van het Interuniversitair Contactorgaan, ongedateerd., 71; 1 stuk
      - Reglementering door de Technische Hogeschool, 2.
        - Statuten en huishoudelijk reglement van de Vereninging van de wetenschappelijke staf, 1958 juni 6; 72; 1 brochure
        - Afdelingsreglementen met wijzigingen, 1958-1972; 73-88
          - De Centrale bibliotheek, 1958 juni, 1966 juli 21, 73; 2 stukken
          - De afdeling de Werktuigbouwkunde, 1959, 1961, 1971, 74; 1 katern, 3 stukken
          - Reactor Instituut, 1961, 75; 2 stukken
          - De Wiskundige dienst, 1962-1963, 1970-1971, 76; 9 stukken
          - De afdeling der Mijnbouwkunde, 1963 maart 7, 77; 1 stuk
          - De afdeling der Technische Natuurkunde, 1964 mei, 78; 1 stuk
          - De afdeling der Algemene Wetenschappen, 1965 oktober 22, 79; 1 stuk
          - De afdeling der Bouwkunde, 1966 juni 1, 80; 1 stuk
          - De afdeling der Scheepsbouwkunde, 1966 mei 11, 1971 december 13, 81; 3 stukken
          - De afdeling der Elektrotechniek, 1966 augustus, 1972 januari 4, 82; 2 stukken
          - De onderafdeling der Vliegtuigbouwkunde, 1968 mei 29, 1971 augustus, 83; 1 katern, 1 stuk
          - De onderafdelingsraad der Wijsbegeerte en der Maatschappijwetenschappen, 1970 februari 4, 84; 1 stuk
          - Het Rekencentrum, 1970 maart 15, 85; 1 stuk
          - De Interuniversitaire Interfaculteit der Bedrijfskunde, 1970 oktober 22, 86; 1 stuk
          - De tussenafdeling der Metaalkunde, 1960 oktober, oktober, 1971 december 28, 1972 februari 8, 87; 2 stukken, 1 katern
          - Het Instituut Restauratie van de afdeling de Bouwkunde, ongedateerd., 88; 1 stuk
        - Stukken van de Commissie ter regeling van de propaedeutische examens met reacties van de afdelingen, 1959-1960; 89; 1 omslag
        - Stukken betreffende het wijzigen van de tekst van de diploma's in verband met de nieuwe wetgeving met drie concepten, 1961 april-1961 mei; 90; 1 omslag
        - Bestuursreglement voor de Technische Rijkshogeschool te Delft, 1963 april 4; 91; 1 stuk
        - Reglement van de Stafraad met wijzigingen, 1964, 1970; 92; 1 omslag
        - Voorstellen tot wijziging van de statuten en het huishoudelijk reglement van de Stichting Studium Generale, 1962 mei 24, 1967 juni 7, 1972; 93; 1 omslag
        - Reglementen voor de Raad voor Onderwijskundige Zaken en voor de Onderwijskundige Dienst, 1970 februari; 94; 1 stuk
        - Reglement van de Talencommissie, ongedateerd., 95; 1 stuk
    - Herstructurering van het bestuur en het onderwijs, E
      - Stukken betreffende de discussienota over medezeggenschap, 1968-1969; 96; 1 omslag
      - Stukken betreffende een analyse van de huidige bestuursstructuur, 1968-1969; 97; 1 omslag
      - Brief, gericht aan de vergadering van de afdeling der Electrotechniek betreffende de werkwijze en resultaten van de discussiegroep Doelstellingen en Bestuursstructuur en enkele andere aspecten van onderwijsvernieuwing en democratisering van de afdeling der Electrotechniek, 1969 maart 26; 98; 1 stuk
      - Kritiek op de werkwijze naar de inhoud en de procedure van de werkgroep Bestuursstructuur, 1969 april 29; 99; 1 stuk
      - Verklaringen en uitspraken van de Senaat betreffende bestuursstructuur, 1969 juni 23; 100; 1 stuk
      - Structuurplan voor de Technische Hogeschool Delft, 1969 september 29; 101; 1 stuk
      - Stukken van de Vereniging voor Studie- en Studenten-belangen betreffende mede beslissingsrecht in het kader van herstructureringsplannen, 1969; 102; 1 omslag
      - Stukken betreffende medezeggingsschap en openbaarheid aan de Technische Hogeschool Delft, 1969; 103; 1 omslag
      - Samenvattingen van de vergaderingen van de Senaatscommissie Bestuursstructuur met reacties van afdelingen, 1969-1970; 104; 1 omslag
      - Verslagen van vergaderingen van de Werkgroep Bestuursstructuur, 1969-1970; 105; 1 omslag
      - Ontwerp van wet betreffende universitaire bestuurshervorming, gedrukt., 1970 april 27; 106; 1 stuk
      - Nota inzake de voorbereiding van een nieuwe bestuursstructuur aan de Technische Hogeschool Delft, 1970 mei 6; 107; 1 stuk
      - Verslagen van bijeenkomsten van de Subgroep Informatie en Communicatie van de Werkgroep Bestuursstructuur, 1969 september 30, 1970 januari 8, 1970 juni 29; 108; 3 stukken
      - Staatsblad nr. 601, wet van 9 december 1970, houdende tijdelijke voorzieningen met betrekking tot de bestuurshervorming van de Nederlandse universiteiten en hogescholen, gedrukt., 1970 december 9; 109; 1 stuk
        Zie ook inv. nrs. 361-372
    - De inrichting van het onderwijs, F
      - Algemene organisatorische aangelegenheden, 1.
        - Ingekomen brief van de Stichting voor Internationale Samenwerking der Nederlandse Universiteiten en Hogescholen betreffende de samenstelling van de docenraad met taakomschrijving, 1957 maart 12; 110; 1 stuk
        - Stukken betreffende de organisatorische opzet van het R.I.D., 1957-1961; 111; 1 omslag
        - Ingekomen rapport van de Commissie Juridisch Onderwijs aan de Technische Hogeschool, 1959 november; 112; 1 stuk
        - Ingekomen prae-advies van de afdeling der Mijnbouwkunde over een regeling voor de verzorging van onderwijs door docenten, die niet tot de afdeling behoren met reacties van de afdelingen en de definitieve regeling door de Senaat, 1959; 113; 1 omslag
        - Stukken betreffende het stichten van een ontmoetingscentrum meet- en regeltechniek, 1959-1960; 114; 1 omslag
        - Stukken betreffende onderwijs in de dosimetrie en de biologische aspecten van stralingsbescherming, 1959-1963; 115; 1 omslag
        - Verslag van het afdelingscolloquium van de afdeling der Werktuigbouwkunde met professor dr. W. Traupel, voorzitter van de afdeling der Werktuigbouwkunde van de Eidgenössische Hochschule in Zürich, inzake vergelijking van de opleiding tot werktuigbouwkundig ingenieur van Delft met Zürich met correspondentie, 1960 maart 22-1960 oktober 7; 116; 1 omslag
        - Stukken betreffende de Commissie Voorbereiding Bedrijfskundige opleidingen inzake het oprichten van een interfaculteit bedrijfskunde met post-kandidaatstudie, 1965-1966, 1968-1969; 117; 1 omslag
        - Nota, samengesteld door professor W.J. van de Woestijne, betreffende het onderwijs in de economie, 1969 december 15; 118; 1 stuk
        - Stukken betreffende het oprichten van de Stichting Centraal Instituut voor Training in Toegepaste Groepsdynamica, 1969; 119; 1 omslag
        - Rapport, samengesteld door drs. R. van der Mast van de Raad voor Onderwijskundige Zaken van de Technische Hogeschool Delft, over urgente onderwijskundige problemen, 1970 augustus 17; 120; 1 stuk
        - Verslagen van de vergaderingen van de Commissie V.W.O. met de Commissie T.W.O., 1970; 121; 1 omslag
        - Rapport van de Commissie tot bestudering van de opleidingen, ongedateerd., 122; 1 stuk